【裁判字號】    97,交聲,132
【裁判日期】    970625
【裁判案由】    違反道路交通管理處罰條例聲明異議
【裁判全文】
臺灣花蓮地方法院交通事件裁定         97年度交聲字第132號
原處分機關  交通部公路總局臺北區監理所花蓮監理站
異  議  人  甲○○
上列異議人即受處分人因違反道路交通管理處罰條例案件，對於
交通部公路總局臺北區監理所花蓮監理站民國97年2 月13日花監
違字第裁44-P00000000號裁決聲明異議，本院裁定如下：
    主  文
異議駁回。
    理  由
一、按汽車駕駛人，駕駛汽車經測試檢酒精濃度超過規定標準，
    處新臺幣一萬五千元以上六萬元以下罰鍰，並當場移置保管
    該汽車及吊扣其駕駛執照一年，交通道路管理處罰條例第35
    條訂有明文。
二、原處分意旨略以：花蓮縣警察局新城分局於97年2 月13日13
    時15分在台九線與嘉北二街北上路段，因異議人暨駕駛人所
    有之4912-SN 號自用小貨車由南向北直行闖紅燈，經值勤警
    務員目睹，當場趨前示意駕駛人停車受檢，並因異議人身上
    有酒味、並未隨身攜帶酒測儀器，請異議人至警局施以酒測
    ，其吐氣所含酒精成分為每公升0.27毫克，依道路交通處罰
    條例第35條第1 項第1 款、第53條第1 項、第63條之規定，
    填製花警交字第P00000000 號通知單舉發，依法處以罰鍰貳
    萬貳仟貳佰元整，並吊扣駕駛執照十二個月及記違規點數 3
    點等情事。
三、聲明異議略以：酒測不公將伊留置於警局2 小時，且吹氣換
    了三次吹嘴，各吹了九次，始得酒精濃度直為0.27MG/L，且
    酒精濃度0.27MG/L應開勸導單等語。
四、經查：
    （一）證人即舉發本件違規之警員蔡文光於民國97年6 月11
          日於本院調查時具結證述：97年2 月13日13時15分，
          伊於執行交通稽查，因車號4912-SN 異議人所駕駛之
          車輛闖紅燈而攔停，後聞到異議人身上有酒味，且伊
          未隨身攜帶酒測器，所以讓異議人回派出所施以酒測
          等語。異議人甲○○於同日本院調查時亦不否認上開
          事實，並有本院訊問筆錄、花蓮縣警察局新城分局函
          覆花蓮監理站、異議人之交通違規案件陳述書各一份
          在卷可稽，上開事實堪認無誤。
    （二）次據上開證人於於本院證述：伊有先問異議人喝酒時
          間是何時，因異議人說忘記，後稱剛喝，故先讓異議
          人刷牙，等依規定之時間過了再做，所以時間拖了一
          小時才開始做酒測。雖然異議人表面上有接受酒測，
          但又不配合，氣都吹不出來，會發現是因為吹嘴前有
          一個出氣口，可以看出有無空氣吹出，異議人吹了兩
          次都吹不出來，使酒測機無法測出酒測值，皆顯示重
          測字樣，第三次異議人才照伊指示的方法吹，才吹出
          來，酒測值為0.27，該三次吹氣皆有換新的吹頭，並
          於異議人當面拆開等語。按證人為依法執行勤務之員
          警，與異議人毫無怨懟，衡情當無自陷偽證罪而構詞
          誣賴異議人之理，是上開證人所為之證詞，堪信為真
          實。
    （三）按警方取締酒醉駕車應依其該行政機關之作業標準為
          之，本件花蓮縣警察局新城分局依該局之酒後駕車取
          締作業標準（下稱作業標準），向異議人為酒駕之取
          締，依作業標準之內容，於測試酒精濃度階段時準備
          酒精測定器，取出新吹嘴，在檢測前告知受測者儀器
          測定流程與注意事項，並提醒如吹氣不足，儀器無法
          完成取樣，將檢測失敗；若檢測失敗，應向受測者詳
          細說明原因，並換上新吹嘴，請受測人再次受測，使
          儀器取樣完成等規定。上開作業標準與證人所為之證
          述相符，且異議人並非配合檢測，導致檢測失敗必須
          從新檢測，而延長異議人於警局之時間，並非異議人
          所辯稱扣留於警局且該酒測程序有瑕疵之情事。再汽
          車駕駛人飲用酒類或其他類似物後其吐氣所含酒精濃
          度超過每公升0.25毫克，道路交通安全規則第114 條
          訂有明文，前開條文係作為道路交通管理處罰條例第
          35條行政罰之依據，有87年交路字第015559號函參照
          ，是為取締之員警對於酒駕超過0.25毫克之異議人開
          單舉發，係依法行使，而非法無明文，是故異議人之
          抗辯為卸責之詞，不足可採。
    （四）末查警方取締酒醉駕車事件，需攜帶酒精測定器，其
          以照相、錄影、錄音方式取證者，足為施行酒測程序
          之證明，有此照片、錄影、錄音存證可免爭執，警方
          值勤時未攜酒精測定器於當場施測、以攝影器材存證
          ，以杜異議人之爭執，其值勤方式固待改進；惟警員
          於警局依該局取締作業標準施以酒測，舉發之員警本
          身之目睹、耳聞，於法院內具結後之證述，亦為違規
          人違規之證明。本件縱無舉發照片、錄影、錄音為佐
          證，然異議人之違規行為既經證人蔡文光證述明確，
          且其所述內容並無何矛盾或違背經驗法則之處，自得
          為本院判斷之依據。
    （五）綜上所述，異議人之上開違規行為既經證明，原處分
          機關認為異議人違規事實明確，爰依道路交通管理處
          罰條例第35條第1 項第1 款、第53條第1 項、第63條
          第1 項第3 款之規定裁處規點數3 點，核無違誤，本
          件異議為無理由，應予駁回。
據上論斷，應依道路交通案件處理辦法第19條，裁定如主文。
中    華    民    國    97    年    6     月    25    日
                        臺灣花蓮地方法院交通法庭
                                    法  官  沈培錚
上列正本證明與原本無異。
如對本裁定不服，應於送達後5日內，向本院提出抗告狀（應抄
附繕本）。
中    華    民    國    97    年    6     月    25    日
                                    書記官


司法院資訊處製作；財團法人民間司法改革基金會備份。
